【裁判字號】    97,台上,6556
【裁判日期】    971218
【裁判案由】    違反毒品危害防制條例等罪
【裁判全文】
最高法院刑事判決            九十七年度台上字第六五五六號
上  訴  人  甲○○
選任辯護人  黃文祥律師
上  訴  人  乙○○
上列上訴人等因違反毒品危害防制條例等罪案件，不服台灣高等
法院中華民國九十七年十月二十八日第二審判決（九十七年度上
訴字第三七三三號，起訴案號：台灣板橋地方法院檢察署九十六
年度偵字第一三七○○號），提起上訴，本院判決如下：
    主  文
上訴駁回。
    理  由
一、甲○○販賣第一級毒品及乙○○部分：
按刑事訴訟法第三百七十七條規定，上訴於第三審法院，非以判
決違背法令為理由，不得為之。是提起第三審上訴，應以原判決
違背法令為理由，係屬法定要件。如果上訴理由書狀並未依據卷
內訴訟資料，具體指摘原判決不適用何種法則或如何適用不當，
或所指摘原判決違法情事，顯與法律規定得為第三審上訴理由之
違法情形，不相適合時，均應認其上訴為違背法律上之程式，予
以駁回。本件原審經審理結果，認為上訴人甲○○、乙○○二人
違反毒品危害防制條例之犯行，均罪證明確，因而撤銷第一審科
刑之判決，改判仍論處甲○○犯如原判決附表一所示販賣第一級
毒品及販賣第二級毒品計六罪刑（後者因未具上訴理由，經判決
駁回，詳如後述理由二），論處乙○○如原判決附表二所示販賣
第二級毒品二罪刑，並均依數罪併罰之例，分別定渠二人應執行
之刑（甲○○應執行有期徒刑三十年，乙○○應執行有期徒刑七
年）。均已詳敘其調查、取捨證據之結果及憑以認定犯罪事實之
心證理由。並就上訴人二人否認之供詞及其等所辯各語認非可採
，予以論述。原判決理由係以證人李啟馳、阮勝鴻於第一審審理
時到庭結證之供詞，佐以甲○○、李啟馳二人所不否認，渠等於
民國九十四年四月四日上午零時二十一分以行動電話通聯之監聽
譯文，乃認李啟馳確曾於當日向阮勝鴻借用000000000
0號行動電話，撥打甲○○使用之0000000000號行動
電話，與之聯繫購買海洛因事宜，嗣並搭乘阮勝鴻所駕機車抵台
北縣板橋市大漢橋，與甲○○見面，其目的即係為交易海洛因無
誤。並就甲○○所辯伊與李啟馳相約見面，未售予海洛因，而係
規勸其不要再施用毒品云云，如何不足採信，說明其指駁之理由
甚詳。是其非僅以李啟馳與甲○○上開電話監聽通聯譯文為甲○
○該部分販賣第一級毒品罪之唯一論據甚明，自無採證違法可言
。證人顏振順於偵查中到庭結證已明確證稱九十六年四月二十七
日伊以電話通聯，向甲○○購買甲基安非他命，當日係甲○○與
綽號「林仔」之男子至蘆洲市伊店內售伊新台幣三千元之甲基安
非他命屬實，並當庭就卷附乙○○甫於九十六年八月二十日拍攝
之彩色正面及側面照片，指認其即係當天與甲○○同往售賣交付
毒品，綽號「林仔」之男子無誤，此並經第一審法院審理時當庭
勘驗該偵查錄影光碟確認屬實。而乙○○亦不否認當天確有駕車
搭載甲○○同至顏某之理容店，足見所供非虛，原判決因之綜合
判斷，認乙○○就甲○○該次售賣甲基安非他命予顏振順，應屬
知情，而與之有共同犯意聯絡及行為分擔。並已就顏振順嗣於第
一審審理時翻異前詞，改稱伊先前未見過乙○○，及伊因年紀已
大，且施用毒品腦力退化，故對案發之事及偵查中所供，已不復
記憶等語，認渠或係記憶淡忘，或意在迴護，乃認所供不能為有
利於乙○○之認定，要無理由不備之違法，且此與其論斷採信顏
某偵查中指認之供詞，亦無何理由矛盾情形。又乙○○就甲○○
該次販賣甲基安非他命予顏振順之行為，既已分擔實行交付毒品
之行為，自屬該販賣第二級毒品罪之共同正犯，至渠與甲○○間
究如何為售賣毒品之謀議，要與該罪成立之認定無涉，即非屬科
刑判決理由應記載事項，原判決對此未加說明，亦無理由不備之
違誤。且顏振順於偵查中既已就卷附乙○○之照片明確指認渠即
係與甲○○同往售其甲基安非他命之人無誤，已如前述，則甲○
○於第一審審理時雖指該綽號「林仔」，係其夫林木成云云，然
此既與顏某指認之供詞不符，原審未予採信，乃未傳訊林木成，
亦不能指有證據調查職責未盡之違法。原判決理由對此未加說明
，固不無疏漏，然此程序上之違誤，既於乙○○部分之科刑判決
，不生影響，自不能執之為合法之第三審上訴理由。是甲○○就
原判決論處其販賣第一級毒品罪刑及乙○○部分之上訴意旨，分
別以上情指摘原判決違背法令，核與法律規定得為第三審上訴理
由之違法情形，均不相適合。而乙○○其餘上訴意旨，則係就屬
原審採證認事職權之行使及原判決已說明事項，徒憑己見，任意
指摘，且仍為單純事實之爭執，均不能認係適法之第三審上訴理
由。依上揭說明，甲○○販賣第一級毒品罪及乙○○部分之上訴
均違背法律上之程式，皆應予駁回。
二、甲○○販賣第二級毒品罪部分：
查第三審上訴書狀，應敘述上訴之理由，其未敘述者，得於提起
上訴後十日內補提理由書於原審法院，已逾上述期間，而於第三
審法院未判決前仍未提出上訴理由書狀者，第三審法院應以判決
駁回之，刑事訴訟法第三百八十二條第一項、第三百九十五條後
段規定甚明。本件甲○○就原審論處其販賣第一級毒品及販賣第
二級毒品罪刑之判決，聲明不服，於九十七年十一月十日提起第
三審上訴，嗣雖提出上訴理由狀，然所敘述者，僅係販賣第一級
毒品部分之上訴理由，就原判決論處其販賣第二級毒品罪刑部分
，並未敘述理由，迄今逾期已久，於本院未判決前，就該部分仍
未提出上訴理由，依上開規定，此部分上訴自非合法，應予駁回
。
據上論結，應依刑事訴訟法第三百九十五條，判決如主文。
中    華    民    國  九十七  年   十二   月   十八   日
                      最高法院刑事第四庭
                          審判長法官  張  淳  淙
                                法官  劉  介  民
                                法官  張  春  福
                                法官  林  俊  益
                                法官  魏  新  和
      本件正本證明與原本無異
                                      書  記  官
中    華    民    國  九十七  年   十二   月  二十五  日
                                                      Ｅ


司法院資訊處製作；財團法人民間司法改革基金會備份。
